臺灣基隆地方法院刑事判決　　　　　　　 94年度訴字第885號
公　訴　人　臺灣基隆地方法院檢察署檢察官
被　　　告　乙○○
　　　　　　　　　　　之3
上列被告因違反毒品危害防制條例案件，經檢察官提起公訴（94
年度毒偵字第2643號）及移送併辦（94年度毒偵字第2987號），
本院合議庭裁定由受命法官獨任進行審判，經改依簡式審判程序
審理後判決如下：
    主      文
乙○○連續施用第一級毒品，累犯，處有期徒刑捌月，扣案之第
一級毒品海洛因（淨重零點玖伍公克）及含有第一級毒品海洛因
殘渣之注射針筒及吸管各壹支均沒收銷燬之；又連續施用第二級
毒品，累犯，處有期徒刑陸月，扣案之第二級毒品安非他命（毛
重拾陸點玖公克）沒收銷燬之。應執行有期徒刑壹年，扣案之第
一級毒品海洛因（淨重零點玖伍公克）、第二級毒品安非他命（
毛重拾陸點玖公克）及含有第一級毒品海洛因殘渣之注射針筒及
吸管各壹支均沒收銷燬之。
    事      實
一、乙○○前因違反肅清煙毒條例案件，經本院判處有期徒刑3
    年3 月確定，經入監執行，於民國85年5 月2 日假釋出監。
    其於假釋期間，復因違反麻醉藥品管理條例案件，經本院判
    處有期徒刑5 月確定。上開假釋嗣遭撤銷，所餘殘刑1 年11
    月17日與上開有期徒刑5 月接續執行，於88年11月16日假釋
    出監，91年9 月22日假釋期滿未經撤銷假釋，未執行之刑以
    已執行論，而視為執行完畢。復因施用毒品案件，經本院裁
    定送觀察、勒戒後，認有繼續施用毒品之傾向，再經本院裁
    定送強制戒治，經執行強制戒治後，於94年3 月14日停止戒
    治付保護管束，94年8 月22日保護管束期滿執行完畢，並經
    臺灣基隆地方法院檢察署檢察官以94年度戒毒偵字第29號為
    不起訴處分確定。詎其猶未戒斷毒癮，於強制戒治執行完畢
    後5 年以內，復基於施用第一級毒品海洛因之概括犯意，分
    別於94年9 月27日上午10時許、同年月28日上午10時許，在
    基隆市○○區○○路65之3 號2 樓住處，以將第一級毒品海
    洛因摻入香菸及摻水注入注射針筒再施打肌肉之方式，連續
    施用第一級毒品海洛因2 次；另基於施用第二級毒品之概括
    犯意，於94年9 月27日上午10時許、同年月28日上午9 時許
    ，同在上址，以將第二級毒品安非他命置入玻璃球製成之吸
    食器內而吸食之方式，連續施用第二級毒品安非他命2 次。
    嗣為警先於94年9 月27日下午3 時許，在基隆市○○區○○
    路165 之15號10樓查獲；繼於翌日下午3 時20分許，在基隆
    市仁愛區○○○路118 巷口查獲，並扣得第一級毒品海洛因
    （淨重0.95公克）、第二級毒品安非他命（毛重16.9公克）
    、及含有第一級毒品海洛因殘渣之注射針筒及吸管各1 支。
二、案經基隆市警察局第一、第三分局移送臺灣基隆地方法院檢
    察署檢察官偵查後起訴及移送併辦。
    理      由
壹、程序事項
    本件被告乙○○所犯者非為死刑、無期徒刑、最輕本刑為3
    年以上有期徒刑之罪或高等法院管轄第一審案件，其於準備
    程序進行中，先就被訴事實為有罪之陳述，經告知其簡式審
    判程序之旨，並聽取公訴人、被告之意見後，本院業已依刑
    事訴訟法第273 條之1 第1 項之規定，裁定由受命法官獨任
    以簡式審判程序進行本案之審理。
貳、實體事項
一、上開事實有下列證據足以證明：
  (一)被告之供述：
    上揭犯罪事實，業據被告於本院準備程序及審理中坦承在卷
    ，其自白核與下列事證相符，可以採信。
  (二)台灣尖端先進生技醫藥股份有限公司濫用藥物檢驗報告2 紙
    ：
    被告為警查獲後所採集之尿液，經以氣相層析質譜儀法為確
    認檢驗後，呈安非他命類（安非他命、甲基安非他命）及鴉
    片類（嗎啡、可待因）之陽性反應。
  (三)扣案之白色粉末（淨重0.95公克）及法務部調查局94年12月
    1日調科壹字第320003272號鑑定通知書1紙：
    扣案之白色粉末經送法務部調查局鑑定結果，含有第一級毒
    品海洛因。
  (四)白色結晶體（16.9公克）及基隆市警察局第一分局查獲涉嫌
    毒品危害防制條例毒品初步鑑驗報告單1 紙：
    被告供稱扣案之白色結晶體係第二級毒品安非他命，並有上
    揭毒品初步鑑驗報告單可佐，足認上開扣案物含有第二級毒
    品安非他命。
  (五)含有第一級毒品海洛因殘渣之注射針筒及吸管各1 支。
    被告供稱上開扣案物均係其所有，業供施用第一級毒品海洛
    因，內含有第一級毒品海洛因殘渣。
  (六)臺灣高等法院被告前案紀錄表1 份：
    被告因施用毒品案件，最近一次執行強制戒治，於94年8 月
    22日執行完畢。
二、論罪科刑之理由：
  (一)按海洛因、安非他命分係毒品危害防制條例第2 條第2 項第
    1 款、第2 款所定之第一級毒品、第二級毒品，被告予以施
    用，核其所為，係犯毒品危害防制條例第10條第1 項、第2
    項之施用第一級、第二級毒品罪。又被告因施用而持有第一
    級毒品海洛因、第二級毒品安非他命，其持有第一級毒品與
    第二級毒品之低度行為應為施用第一級毒品與第二級毒品之
    高度行為所吸收，不另論罪。
  (二)被告分別施用第一級毒品、第二級毒品2 次，均時間緊接，
    且各觸犯構成要件相同之罪名，顯均係基於概括犯意為之，
    均為連續犯，應各論以一罪，並均依法加重其刑。
  (三)按犯罪事實應依證據認定之，無證據不得認定犯罪事實；又
    被告之自白，不得作為有罪判決之唯一證據，仍應調查其他
    必要之證據，以察其是否與事實相符，刑事訴訟法第154 條
    第2 項、第156 條第2 項定有明文。公訴人依據被告之自白
    ，認被告自94年8 月28日起至同年9 月28日下午1 時止，連
    續施用第一級毒品海洛因及第二級毒品安非他命，然除被告
    於本院自白施用第一級、第二級毒品之時間，有上揭驗尿報
    告可佐外，其餘被告自白施用之時間，查無補強證據足以為
    憑，揆諸上開規定，自難以被告之自白，認定被告施用毒品
    之犯行，惟被告其餘自白施用第一級、第二級毒品部分，與
    前開論罪科刑部分，公訴人認有連續犯之裁判上一罪關係，
    爰不另為無罪之諭知。
  (四)被告所犯上開2 罪，犯意各別，行為不同，應予分論併罰。
  (五)被告前曾受如事實欄所載有期徒刑執行完畢，於5 年以內再
    犯本件有期徒刑以上之罪，為累犯，應依法就其所犯上開 2
    罪分別遞加重其刑。
  (六)爰審酌被告犯罪之動機、曾有施用毒品前科仍不思悔改，一
    再施用毒品，惟犯罪後坦承犯行，且所犯施用毒品行為係戕
    害自己身心健康，尚未危及他人等一切情狀，分別量處如主
    文所示之刑，並定其應執行刑。
三、沒收：
    扣案之白色粉末（淨重0.95公克）、白色結晶體（毛重16.9
    公克）分別含有第一級毒品海洛因及第二級毒品安非他命，
    業如前認定，爰均依法宣告沒收銷燬之；又扣案之注射針筒
    及吸管各1 支，均係被告所有，且業供被告持以施用第一級
    毒品海洛因，內含有第一級毒品海洛因之殘渣，亦據被告供
    承在卷，因所含毒品量微，無法與上開扣案物分離，爰均依
    法宣告沒收銷燬之。
四、應適用之法律：
　　刑事訴訟法第273 條之1 第1 項、第310 條之2 、第454 條
    第1 項、第299 條第1 項前段，毒品危害防制條例第10條第
    1 項、第2 項、第23條第2 項、第18條第1 項前段，刑法第
    11條、第56條、第47條、第51條第5 款。
五、對於本件判決如有不服，得自收受送達後10日內，向本院提
    出上訴書狀，上訴於臺灣高等法院。
本案經檢察官甲○○到庭執行職務。
中　　華　　民　　國　　94　　年　  12 　 月　　30　　日
                  刑事第二庭法  官  劉桂金
以上正本證明與原本無異。
對於本件判決如有不服，應於收受送達後10日內，向本院提出上
訴書狀，上訴於臺灣高等法院，並按他造當事人之人數附具繕本
。
中　　華　　民　　國　　94　　年　  12 　 月　　30　　日
                            書記官  丁文宏
附錄論罪法條：
毒品危害防制條例第10條：
施用第1 級毒品者，處6 月以上5 年以下有期徒刑。
施用第2 級毒品者，處3 年以下有期徒刑。
